texlive/tex/generic/ruhyphen/ruhyphzn.tex
%%%%%%%%%%%%%%%%%%%%%%%%%%%%%%%%%%%%%%%%%%%%%%%%%%%%%%%%%%%%%%%%%%%%%%%%%%%%%%
%                                                                            %
%    This is russian hyphenetion patterns hyphen.rus,  version 2.01 beta     %
%    This file is the part of a Russian Foundation of Basic Research         %
%                   PUBLIC  DOMAIN TeX distribution                          %
%                                                                            %
%  (c) Russian Foundation of Basic Research,  1996.                          %
%  (c) Sergei V. Znamenskii (znamensk@math.kgu.krasnoyarsk.su) 1995--1996    %
%                                                                            %
%                                                                            %
%  It may be distributed and/or modified under the                           %
%  conditions of the LaTeX Project Public License, either version 1.2        %
%  of this license or (at your option) any later version.                    %
%  The latest version of this license is in                                  %
%     http://www.latex-project.org/lppl.txt                                  %
%  and version 1.2 or later is part of all distributions of LaTeX            %
%  version 1999/12/01 or later.                                              %
%                                                                            %
%%%%%%%%%%%%%%%%%%%%%%%%%%%%%%%%%%%%%%%%%%%%%%%%%%%%%%%%%%%%%%%%%%%%%%%%%%%%%%
%                                                                            %
%   Этот файл -программа для корректных переносов русских слов в TeX         %
%   Он  является частью общедоступного свободно распространяемого            %
%   РФФИ (Российским фондом фундаментальных исследований) пакета             %
%                                                                            %
%            "TeX ДЛЯ  ИНФОРМАЦИОННЫХ СИСТЕМ РОССИИ"                         %
%                                                                            %
%  (c) Российский фонд   фундаментальных исследований, 1996.                 %
%  (c) Сергей Витальевич Знаменский   1995--1996                             %
%                                                                            %
%  Это файл может использоваться, модифицироваться и распространяться на     %
%  условиях лицензии паккета LaTeX.                                          %
%  При закладке в EmTeX вместе с английскими переносами требуется опция      %
%                                /mt12500                                    %
%                                                                            %
%        Замечания и пожелания принимаются с благодарностью.                 %
%                                                                            %
%%%%%%%%%%%%%%%%%%%%%%%%%%%%%%%%%%%%%%%%%%%%%%%%%%%%%%%%%%%%%%%%%%%%%%%%%%%%%%
\patterns{
4а
а5а
5а6беррац
.аб3
а2б3ракад
.ави6а1
ав1ст
.ав3
а2в3н
5а2в3рал
а2в3с4к
ав4с3тр
5а2в3то1
авто2рс
.аг3ро3
.аг3рес
5а2ди6аб
а3д4зе.
7адиабат
5адренали
адое3да
а5е
аза2х3с
5а4зиат
5а4зия
а5и
.акв6а3
5а2к3ва
акси5ом
5а6ксон
5а6ктив
5а6кусти
а2к3ля.
а2мер
а2милаз
5а2мино
5а2мпер
5а2нализ
5а2налит
ана3том
ане2ц5о
5а6н5и6зо
анти5о
ан2г3л
.ан2тарк
ан4дш
а5о
5а2пелля
5а2перту
.ап3ло
.ап3ре
5а6ренд
архие2
5ар2к3т
а5се.
.ас5та
.аст5ра
.аст5ро
а2с3пект
.ас3пид
а5с6а
а5с6и
а5с6о
а5с6у
а5с6ы
а5с6ю
а5с6я
5атлант
5а2томн
а2т3рис
а5у
5а2уди6о5
5а2удит
5а2уто
а5ы
а5э
аэро1к2
аэро1п2
аэро1с2
5а6эро5
а5ю
а5я
1ба
ба2бь7е
ба2г3р
ба2к3лажан
ба2к3лан
2б5алг
бан2к3р
ба2ск
ба2х3ром
2б3б2
.бд8
1б2дит
1бе
бе2г3л
бе2г3лян
бе2г3н
бе3да
бе2з3д
бе4з3о4б3ра
.бе2з5
.бе3з6ы3
.безы4з
.бек3л
.безо2
.безу2
бе2с3к
бе2с3п
бе2с3т
бе2с3х
бе2с3ц
бе4с5пл
б1з2
1би
би6о1
би6о5ге6о5
би6о2нт
би7о2рт
.би3с2т
б1к2
.бл8
1б4лаг
1б4лаж
1б4ласт
1б4ласта
1б4ласту
1б4ластер
1б4лат
бле2с3к
1б4ледн
1б4лес
4б5лестн
4б5лесть
бли3зо
1б4лиж
1б2лиз
1б4лизи
1б4лизк
1б2лист
1б4лок
1б4лочн
1б4луд
1б4лужд
1б4люд
1б4люс
1бо
бо2б3р
.бо6е
.бо7ец
бол2т3н
бор2т3м
бор2т3п
б1п2
.бр8
8бр.
1б2рав
бр6а5зия.
1б2рак
1б2рал
1б2ран
1б2рас
1б2рат
1б2рать
1б2рах
1б2рач
1б2ред
1б2реж
1б2рез
1б2рел
1б2ренч
1б2рест
1б2рив
1б2рил
1б2рит
бро2с3к
1б2ров
1б2род
1б2рож
1б2ром
1б2роне
1б2ронир
1б2рос
2б3рост
1б2рош
1б4рус
1б4рыз
1б4рюз
1б4рюх
1б2ряк
1б2ряц
8бс.
8бск.
8бст.
б1с2
8бт.
б1т2
1бу
бу2г3р
б1х2
1бы
бы4ст3р
.бь8
8бь.
бь5е
1бь6ем
1бь6ет
1бь6еш
1бьи.
1бью.
1бь6ют
1бь6ющ
1бья.
1бэ
1бю
1бя
1ва
3в2ат6т5н
.вб8
.вбл8
.вбр8
3в2веден
3в2водн
.вв8
.вг8
.вгл8
.вгн8
.вгр8
.вд8
1в2дов
вд6оксо
1в2доль
.вдв8
.вдр8
1ве
ве3да
вер2г3ну
вер2х3
вер3х4а
вер3х4е
вер3х4и
вер3х4о
вер3х4у
ве2ск
.вз8
3в4заи3мо1
3в4заим3но1
.взб8
.взбл8
.взбр8
1в2зв2
1в2з2г2
.взг8
1в2зд2
.взд8
1в2зим
1в2зир
.взл8
1в2з2лет
1в2з2м
.взм8
.взн8
1в2з2нич
5в4зой
1в2з2р
.взр8
1в2зъ5
.взъ8
взъе2да
1в2зыс
1в2зят
1ви
3ви6б5ро5
ви3де6о7
в1к2
.вк8
8вк.
.вкл8
.вкр8
1в2к2р
1в2кус
1в2куш
.вл8
1в2лаг
1в2ладе
1в2ладим
1в2лаж
1в2лас
1в4лек
1в4леч
1в2лив
1в2лия
.влк8
1в2ложен
.вм8
1в2ме
.вн8
1в2не
2в3не.
внеза4п5н
1в2ни
.вни6и
1в2нут
1в2нуш
1в2нятн
1во
водо1к2
водо1п2
водо1т2
водо1х2
во4з5о2б5
.во4с3к2
во4с3п
во4ст3ро
во5ст4ройк
во2с3ход
.вп8
.впл8
.впр8
1в2р
8вр.
.вр8
3в4ращ
3в4рат
.вс8
8вс.
1в2се
все5о2
8вск.
.вск8
.вскл8
.вскр8
в2скид
.всл8
.всп8
.вспл8
.вспр8
1в2с2пых
1в2с2пыш
8вст.
1в4стан
1в2с2т2реч
.вст8
в1ств
.встр8
.всх8
.всхл8
1в2с2ход
1в2с2хож
1в4сюду
8вт.
.вт8
.втр8
1ву
.вф8
в1ф2
.вх8
1в2ход
1в2хож
.вц8
1в2черн
.вч8
.вш8
.въ8
1вы
вы1д2в
вы1д2р
вые2да
вы1ж2
вы1з2
вы2з3во
вы1к2
вы3п4
выпу2к3л
вырас5
вы1с2
вы2с3ш
.вы1т2
вы1х2
8вь.
1вье.
1вьи.
1вью.
1вья.
.вь8
1вэ
1вю
1вя
вяно3с4т
1га
гаст3р
.гв8
1г4вард
3г2вожд
3г2возд
4г5г4
.гд8
8гд.
1г2де
1ге
3гем6о5
.ге6о5
.ге7о6рг
г1з2
1ги
ги2г3ро
ги2д3ро
гидро1к2
гид2р5о2к3си
гидро1п2
гидро1с2
гидро1т2
гимна2с3т
ги5он
.гипе4р5
.ги6с5т6о5
г1к2
8гл.
1г2ла
3г4лаш
г3ла.
3г4лавл
1г2ли
г3ли.
1г2ло
1г2лу
3г4луш
1г2ляд
1г2лян
.гл8
.гм8
8гм.
.гн8
8гн.
1г2н
гне2з3д
гне3да
1г4ноз
1г4нос
1го
3голов6о3
гоме6о7
горно3с4
го2с3п
го2с5ко
го2с5у2ни
госте2х5
6г6п6
8гр.
1г4раб
1г4рави
1г4равм
1г4рад
1г4ражд
1г4рамза
1г4рами
1г4рамм
1г4рамо
1г4рампл
1г4ран
1г4раф
1г4ре
грече2ск
1г2риб
1г2рив
1г2риг
1г2рим
1г2рин
1г2рипп
1г2риф
1г2риц
1г2риш
1г2роб
1г2рож
1г2роз
1г2ром
1г2рос4с3
1г2рох
1г2рош
1г4руб
1г2руд
1г2руж
1г2руз
1г2рунт
1г2руп
1г2руш
1г2руэн
1г4рыз
1г2рюм
1г2ря
.гр8
8гс.
8гск.
г1с2
8гт.
г1т2
1гу
г1х2
1гы
1гэ
1гю
1гя
1да
3данн
2д5алг
дани7ил
1д2вад
1д2ваи
1д2венадц
1д2вер
1д2ви2г3н
1д2вига
1д2виж
1д2вин
дво2е1ж2
дво2е1з2
дво2е1к2
дво2е1п2
дво2е1с2
дво2е1т2
дво2е1х2
1д2вое
1д2вои
1д2вой
1д2вор
1д2ву
4дугад
дву1ж2
дву1з2
дву1к2
дву1п2
дву1с2
дву1т2
дву2х1
.дв8
4д5д4
1де
.де2з5
.де3з6е
.деза4
дез5ак3т
.дези4
.дезо4
де3к4лар
демо3к4
де2р3жав
.дж8
1д2жан
.дз8
8дзь.
д1з2
5д2зе.
1ди
.ди6а3
ди6а3б
ди6а3г
диви3зо
дип4лом
1ди2с3к4р
ди2с3м
ди4с5троф
д1к2
8дл.
.дл8
1д2не2в3н
1д2лин
1д2лит
.дн8
1до
.до3б4
до4б5р
до5б6рал
до5б6рать
до5б6рес
.до3д4
до5е2да
.до1ж2демс
.до1ж2дет
.до1ж2дис
.до1ж2дит
.до1ж2ду
до2ж3
дож4д3л
до1з2
до2з3во
до1к2
до2к3с
до2к3т
док4тр
.долго3ж4
до1п2
д6о5пред
до1с2
до2сс
до2с3к
до3с4как
до3с4коч
до1т2
до1х2
до2х3н
д1п2
.др8
8др.
1д2раго
1д2раж
1д2разн
1д2ракон
1д2рал
1д2рам
1д2ран
1д2рап
1д2рать
1д2ра2ч3л
1д2ревн
1д2ребез
1д2реве
1д2рема
1д2ремл
1д2ресс
1д2рога
1д2ро2г3н
1д2роб
1д2рож
1д2ром
3д4руг
3д4руж
3д4рузь
3д4рыга
3д4ряб
3д4рян
3д4ряхл
д1с2
8дс.
8дск.
д1т2
8дт.
1ду
духо1п2
ду3чи
3душе
д1х2
1д2цат
1ды
8дь.
.дь8
1дье.
1дьи.
1дью.
1дья.
дь6я3
дь7я4р
дья4чк
д2ьяк
дь7ям
д2ьяч
1дэ
1дю
1дя
4е
е5а
е4в3реи
е4в3рей
е4в3рея
6е5времен
.ев3ро5
е2вро
.ев3се
е2в3с4к
5е2дин
е5е
е3зо.
е5и
еи2му
е3ль6ст
е5ображен
е5образо
е5образов
е5обрати
е5обратн
е5обход
е5обще
е5обычн
е5огран
е5одно
е5одолен
е5океан
е5оплодо
е5опред
е5опубл
е5ор.
е5орган
е5отдач
е5отлож
е5охлаж
е3с4пл
ес4прям
е3т2вор
е4т5ся.
е5у
6е3хался
6е3хаться
5е2хал
5е2хать
е5ы
е5э
е5ю
е5я
1жа
3ж2арен
.жг8
.жгл8
жгу3чи
8ждь.
1же
1жер2т3в
3же4с3тв
4ж5ж4
5ж6жен
ж1з2
8ж8зь.
1жи
ж1к2
.жм8
1ж2ме
1ж2ми
1ж2мур
.жн8
1жо
ж1п2
.жр8
1ж2ра
1ж2ре
1ж2ри
1ж2ру
ж1с2
8жс.
8жск.
ж1т2
8жт.
1жу
ж1х2
1жы
8жь.
1жье.
1жьи.
1жью.
1жья.
1жэ
1жю
1жя
1за
.за1д2
.за2д3н
зае2да
.за1ж2
за1ж2
за1з2
за5и2м
заим3но
за1к2
законо1
зам2к3н
за3мер
заост3р
за1п2
за1р2д
.за1с2
за1х2
.зв8
3з2вал
3з2ван
3з2ват
3з2везд
1з2вен
1з2вер
з3в4не
1з2вон
3з2ву3ч
зву4ч3н
3з2вук
.зг8
.зд8
1з2дора
3з2доров
3з4д2рав
8здь.
1зе
зе2м3ного
4з3ж4
4з5з4
1зи
зи3ме
зи3му
зи5он
з6исто
з1к2
8зл.
.зл8
1з2лак
1з2лат
1з2лачн
3з2лоб
8зм.
.зм8
1з2мее
1з2мей
.зн8
зна2т3н
1з2нав
1з2нае
1з2нак
1з2нал
1з2нан
1з2нат
1з2нач
1з2наю
зне2с3мен
1з2ной
2з3ной.
1зо
.зо6о5
з1п2
.зр8
1з2рачн
1з2рев
1з2рен
1з2рим
1з2рит
1з2рите
.зс8
з1с2
8зс.
8зск.
.зсф8
з1т2
8зт.
1зу
зу2б3р
з1х2
1зы
8зь.
1зье.
1зьи.
1зью.
1зья.
1зя
1зю
1зэ
4и
и5а
иа2г3н
и6алист
иб4б3с
и2в3с4к
и2г3ла
и2г3ры
и2де6о
5идеоло
5и2деал
5и2дио
иди5от
иди6отип
идио2тс
и5е
и6евод
5и2з3верг
5и2з3верж
.из3на
и2зо
из5о2б3
изо3г4ло
изо3д4ро
изо3к4ли
изо3к4си
изо3п4ле
изо3п4ре
изо3п4ро
изо3с4пи
изо3с4та
изо3т4ро
изо3ф4та
изо3х4ро
и3зов.
и3зован
и3зоват
и3зом.
и3зонт
из5у2м
из6ум3р
и4з5у4ч
и5и
и2мен
и3мент
и3менк
и5ми.
ина2к3ти
7институ
инте2р5
инте3р6е
5ин4ф3ра3
5ин3форм
ио
и5ображен
и5образо
и5обрати
и5обратн
и5обход
и5обще
и5обычн
и5огран
и5од
и5одно
и5одолен
и5озн
и5океан
и5окси
и5оксид
и5оплодо
и5опред
и5опубл
и5орган
и5от.
и5ота.
и5оту.
и5оте.
и5отов.
и5оты.
и5отдач
и5отлож
и5охлаж
и2ск
ис2к3р
ис3к4рив
.ис5ка
1и2с3пор
и3с4пл
ис1пра
и2с3тол
5и4с3тор
и4с5тупл
и2с3ход
и3сью.
и5у
и5ы
и5э
и5ю
и5я
6й
й5а
8йд.
й1д2ж
й5е
й5и
йк3б2р
й5о
й3с2к
й3с4тв
й5я
1ка
каверзн
ка2з3н
ка2м3ча
ка3мер
капри2з3н
кари5от
3кари6о3
ка2ск
ка2тр
.кб8
.кв8
1к2вадр
1к2ва5зи
квази1з2
квази1к2
квази1п2
квази1с2
квази1т2
.квази5
1к2вали
1к2вант
1к2варк
1к2варт
3к4варц
3к4вас
ква2с3к
3к4ваш
1к2ватер
1к2винт
1к2вит
1к2ворум
1ке
ке2г3л
1ки
.кино5
4к5к4
к2л
8кл.
.кл8
к3ла.
1клав
1клад
1клаж
к3лам
1клан
3клапан
5к4ласс
к3лах.
к3ле.
1клев
1клее
1клеи
1клей
1клеп
1клетк
1клето
3клеточ
1клетч
1клею
1клея
к3ли.
1клизм
1клик
1клима
3клин
к3ло.
к3лов
3клозет
к3лом
1клон
1клоп
1клоч
к3лу.
1клуб
1ключ
к3лы.
.кн8
1к2ниг
1к2ниж
1ко
3ком2п3л
ком3п4лан
3комна2т3н
1кон1с2
1конь5
3ко2п3ленн
3копа
ко2р3ж
3корт
3ко4с3ми
3ко4с3мо
1к6о2с3н
.кп8
.кр8
1к2рав
1к2рад
1к2рае
кра6евед
кра6еуг
1к2раи
1к2рай
1к2ран
1к2раса
1к2раси
1к2раск
1к2расн
1к2расо
1к2раст
крас4ть
1к2расу
1к2рат
1к2раш
1к2ращ
1к2ред
1к2рен
1к2реп
кре2п3л
1к2рест
1к2рет
1к2риб
3к2рив
1к2риз
1к2рик
крик3л
1к2рим
1к2ринн
1к2рип
1к2ри4с5тал
1к2ритик
1к2ритич
1к2ритиц
1к2рич
1к2ров
1к2рои
1к2рой
1к2рон
1к2рос4с3
1к2рот
1к2рош
кру2г3л
1к2ру3ч
1к2руг
1к2руж
1к2рут
1к2рыл
8кс.
.кс8
к3с2к
8кск.
8кст.
3к4стати
8кт.
.кт8
1ку
ку4к3л
ку2п3лен
ку2с3к
ку2с3т
ку3чи
.кх8
.кхм8
1кы
1кэ
1кю
1кя
1ла
ла2в3р
ла2н3д
ла2с3к
.лб8
.лв8
.лг8
1л3гал
1л3ган
1л3гат
лго1ж2д
1л3гун
8лд.
1ле
ле5он
.лж8
л1з2
1ли
ли2в3н
лив3не
лиз6о3б4
ли3мент
ли5он
л1к2
л2к3н
8лл.
4л5л4
л6л5окс
л6л5с2
л6лорг
1ло
3лом.
ло2м3но
ло2с3к
л1п2
л1с2
8лс.
8лск.
8лст.
л1т2
8лт.
л2т3л
1лу
л6у3чаем
лу3чи
л1х2
1лы
6ль
8ль.
.ль8
.льв8
.льг8
.льд8
8льд.
ль5е
3лье.
1ль6ем
1ль6ет
1ль6еш
1льи.
.льн8
1ль6нет
1ль6неш
1ль6нут
.льс8
льс5н
ль1ск
8льск.
.льст8
4льств
ль7ства
ль7стве
ль7ство
ль7ству
8льт.
8льф.
5ль6ща
5ль6ще
3лью.
1ль6ют
1ль6ющ
1лья.
1лэ
1лю
.лю4б3л
1ля
1ляг2н
1ма
ма2г3н
ма2к3л
1мало5
3ман.
ма2с3к
.мг8
.мгл8
1ме
ме2д3л
ме3да
1ме2ж3
ме3жа
.ме5жи
.ме4ж5о
.ме5жу
.ме4ж5э
ме3жев
ме4жатом
ме4жу
3мезо5
мезо6нн
мезог2
5мей6о5
мер2т3в
ме4с5то
м1з2
.мз8
.мзд8
1ми
ми2г3н
.мик3л
5ми4к3ро5
микро6бн
микрот6р
.ми2н5ат
4м5информ
.ми2н5эк
ми5он
м1к2
1м2к3н
.мк8р8т8ч8
.миро5
мироз6д
.мл8
.мм8
4м5м4
8мм.
.мн8
мн6а5зия
1м2нени
1м2ног
много1з2
много1к2
много1п2
много1т2
много3с4
1м2нож
1мо
мо2гл
3молочно5
молочн6окис
3моно5
мон3стр
мо2с3к
м1п2
м2п3к
м2п3т
.мр8
1м2рак
1м2рач
м1с2
8мс.
.мс8
.мст8
8мск.
м3с2н
8мст.
м1т2
8мт.
1му
1му2с3к
му3чи
.мч8
1м2чат
1м2чащ
1м2чит
1м2чиш
.мш8
1м2щен
1м2щу
1мы
мы4с3л
8мь.
1мье.
1мьи.
1мью.
1мья.
1мэ
1мю
1мя
1на
н6авто
на1д2цат
на1з2
на6и3
на7и4вн
.на3и4з5
на7и4скос
на1к2
на3мер
нано5
.на3п4
на1с2
на1т2
